【裁判字號】    95,訴,542
【裁判日期】    950807
【裁判案由】    毒品危害防制條例
【裁判全文】
臺灣基隆地方法院刑事判決               95年度訴字第542號
公  訴  人  臺灣基隆地方法院檢察署檢察官
被      告  乙○○
                    （另案
上列被告因毒品危害防制條例案件，經檢察官提起公訴（95年度
毒偵字第1405號），被告於準備程序進行中，就被訴事實為有罪
之陳述，經受命法官告知其簡式審判程序之旨，並聽取公訴人及
被告之意見後，經本院合議庭裁定由受命法官獨任進行簡式審判
程序，判決如下：
    主      文
乙○○施用第一級毒品，累犯，處有期徒刑玖月。扣案之殘渣袋
貳只內之第一級毒品海洛因殘渣沒收銷燬之、用以裝置上述海洛
因殘渣之夾鍊袋貳只均沒收。
    事實及理由
一、本件被告乙○○所犯者非為死刑、無期徒刑、最輕本刑為3
    年以上有期徒刑之罪或高等法院管轄第一審案件，其於準備
    程序進行中，先就被訴事實為有罪之陳述，經告知其簡式審
    判程序之旨，並聽取公訴人、被告之意見後，本院合議庭業
    已依刑事訴訟法第273條之1第1項之規定，裁定由受命法官
    獨任以簡式審判程序進行本案之審理，且依同法第273條之2
    規定，簡式審判程序之證據調查，不受同法第159條第1項、
    第16 1條之2、第161條之3、第163條之1及第164條至第170
    條規定之限制，合先敘明。
二、本件犯罪事實、證據，除引用檢察官起訴書之記載外，並更
    正及補充如下：
  (一)犯罪事實部分：
  1.前科部分：
  (1)被告所犯如檢察官起訴書所載之有期徒刑，另與其於民國92
    年間因竊盜案件，經本院以92年度簡上字第41號判處之有期
    徒刑6月，嗣經本院定應執行有期徒刑1年10月，於94年10月
    23 日縮刑期滿執行完畢。
  (2)被告強制戒治執行完畢日期為90年10月5日。
  2.被告施用第一級毒品海洛因之時間應更正為「95年5月24日
    下午某時」。
  (二)證據部分：
    補引「被告於本院準備程序及審理時之自白」、「基隆市警
    察局第一分局南榮路派出所查獲涉嫌毒品危害防制條例毒品
    初步鑑驗報告單暨鑑驗照片各1紙（ 扣案殘渣袋經警以臺灣
    尖端先進生技醫藥製造之煙毒品檢驗包試劑初步檢驗結果呈
    嗎啡、海洛因反應）」為證據。
三、論罪科刑：
  (一)按海洛因係毒品危害防制條例第2條第2項第1款所定之第一
    級毒品，被告予以施用，核其所為，係犯毒品危害防制條例
    第10條第1項之施用第一級毒品罪。其持有第一級毒品海洛
    因係供施用，其持有第一級毒品之低度行為為施用第一級毒
    品之高度行為所吸收，不另論罪。
  (二)被告曾有如起訴書犯罪事實欄與前揭前科部分所載之犯罪科
    刑及執行完畢情形，有臺灣高等法院被告前案紀錄表1 份在
    卷可按，其受有期徒刑之執行完畢後，5 年內故意再犯本件
    有期徒刑以上之罪，為累犯，應依刑法第47條第1 項之規定
    加重其刑（按被告行為後，94年2月2日修正公布，並於95年
    7月1日施行之刑法第47條雖增為2 項，惟就有期徒刑執行完
    畢5 年後故意再犯有期徒刑以上之罪者，不論依修正前之刑
    法第47條或修正後之刑法第47條第1 項之規定，均構成累犯
    ，故此部分法律並未變更，應逕依刑法第47條第1 項規定，
    論以累犯，並加重其刑）。
  (三)爰審酌被告前有多次施用毒品之前科，猶不知戒除毒品惡習
    ，再續為施用毒品，顯見其毒癮甚深，自不宜輕縱，並審酌
    其所犯施用毒品之犯罪係戕害自身健康之行為，於他人尚不
    致造成損害及其施用之次數、事後坦承犯行之態度等一切情
    狀，量處如主文所示之刑，以示懲儆。
四、沒收之諭知：
    扣案之殘渣袋2只內之第一級毒品海洛因，為查獲之毒品，
    應依毒品危害防制條例第18條第1項前段之規定宣告沒收銷
    燬之；用以裝置上述海洛因殘渣之夾鍊袋2只，係被告所有
    ，供本案施用第一級毒品海洛因所用之物，業據被告於本院
    審理時供述甚明，爰依刑法第38條第1項第2款規定宣告沒收
    。
五、應適用之法條：
    刑事訴訟法第273條之1第1項、第310條之2、第454條、第29
    9條第1項前段，毒品危害防制條例第10條第1項、第23條第2
    項，刑法第11條前段、第47條第1項、第38條第1項第2款，
    判決如主文。
六、對於本件判決如有不服，得自收受送達後10日內，向本院提
    出上訴書狀，上訴於臺灣高等法院。
本案經檢察官甲○○到庭執行職務
中    華    民    國    95    年     8    月    7     日
                  刑事第四庭法  官  王美婷
以上正本證明與原本無異。
對於本件判決如有不服，應於收受送達後10日內，向本院提出上
訴書狀，上訴於臺灣高等法院，並按他造當事人之人數附具繕本
。
中    華    民    國    95    年    8     月    8     日
                            書記官  劉珍珍
附錄本案論罪科刑法條：
毒品危害防制條例第10條第1項
施用第一級毒品者，處六月以上五年以下有期徒刑。
附件：
臺灣基隆地方法院檢察署檢察官起訴書
                                    95年度毒偵字第1405號
    被      告  乙○○  男  30歲（民國○○年○月○○日生）
                        住基隆市○○區○○路77巷186號2樓
                        居基隆市○○路220之3號
                         （另案羈押在臺灣基隆看守所）
                        身分證統一編號：Ｚ000000000號
上列被告因違反毒品危害防制條例案件，已經偵查終結，認應提
起公訴，茲將犯罪事實及證據並所犯法條分敘如下：
         犯罪事實
一、乙○○前因施用毒品案件，經觀察、勒戒後，認有繼續施用
    毒品之傾向，經臺灣臺南地方法院裁定送強制戒治，於戒治
    期滿後，經臺灣臺南地方法院檢察署檢察官於民國90年10月
    12日，以90年度戒毒偵字第500 號為不起訴處分確定。復因
    施用毒品案件，經臺灣基隆地方法院於92年1月21日，以91
    年度訴字第658號判處應執行有期徒刑10 月確定。再因施用
    毒品案件，經同法院於92年4月22日，以92年度訴字第157號
    判處有期徒刑8 月確定，上開案件經接續執行，於94年10月
    23日縮刑期滿執行完畢。詎乙○○猶不知悔改，復基於施用
    第一級毒品海洛因之犯意，於95年5月23 日在其基隆市○○
    路220之3號4 樓住處，以針筒注射之方式，施用第一級毒品
    海洛因，嗣於95年5月25日15時30 分許，在上開住所，為警
    另案緝獲，並扣得殘渣袋2 只，經其同意採驗尿液送驗，結
    果呈嗎啡陽性反應，始悉上情。
二、案經基隆市警察局第一分局報告偵辦。
         證據並所犯法條
一、上揭犯罪事實，業據被告乙○○坦承不諱，經查，被告為警
    查獲後所採集之尿液檢體，經送昭信科技顧問股份有限公司
    以氣相層析質譜儀法為確認檢驗之結果，呈嗎啡陽性反應之
    事實，有上開公司濫用藥物尿液檢驗檢驗報告附卷可稽，並
    有殘渣袋2 只扣案可資佐證，此外，復有不起訴處分書、起
    訴書、判決書及本署刑案資料查註紀錄表在卷足憑，被告犯
    嫌堪予認定。
二、核被告所為，係犯毒品危害防制條例第10條第1項之施用第
    一級毒品罪嫌。被告有犯罪事實欄所載之科刑執行情形，有
    本署刑案資料查註紀錄表在卷可稽，其於受有期徒刑之執行
    完畢後，5 年內再犯有期徒刑以上之本罪，為累犯，請依刑
    法第47條規定加重其刑。另扣案之殘渣袋2 只，請依法宣告
    沒收銷燬之。
三、依刑事訴訟法第251條第1項提起公訴。
    此  致
臺灣基隆地方法院
中    華    民    國    95    年    7     月    18    日
                              檢察官  舒  瑞  金
本件正本證明與原本無異
中    華    民    國    95    年    7     月    24    日
                              書記官  張      富
附錄所犯法條：
毒品危害防制條例第10條第1項
     施用第一級毒品者，處 6 月以上 5 年以下有期徒刑。


司法院資訊處製作；財團法人民間司法改革基金會備份。
